【裁判字號】    99,毒抗,219
【裁判日期】    990728
【裁判案由】    毒品危害防制條例
【裁判全文】
臺灣高等法院刑事裁定                 99年度毒抗字第219號
抗  告  人
即  被  告    甲○○
上列抗告人因違反毒品危害防制條例案件，不服臺灣桃園地方法
院中華民國99年7月6日裁定（99年度毒聲字第651號），提起抗
告，本院裁定如下：
    主  文
抗告駁回。
    理  由
一、原裁定意旨略以：抗告人即被告甲○○於民國（下同）99年
    5月6日為警採尿回溯前96小時內某時，在臺灣地區不詳處所
    以不詳方式施用第二級毒品甲基安非他命，嗣於同年月6日
    在桃園縣中壢市○○路○段435號「山川洗車場」為警查獲。
    訊據被告雖否認上揭犯行，惟查被告尿液經送檢驗，有安非
    他命類毒品陽性反應，有臺灣檢驗科技股份有限公司濫用藥
    物檢驗報告附卷可稽，原審認被告施用第二級毒品甲基安非
    他命之犯行堪以認定，依毒品危害防制條例第20條第1項及
    觀察勒戒處分執行條例第3條第1項規定，裁定被告應送勒戒
    處所觀察、勒戒，其期間不得逾2月。
二、抗告意旨略以：遭警查獲前，伊將車輛出借與劉明光，因此
    警察在車上所發現之毒品吸食器及安非他命並非伊所有。而
    伊因患有遺傳性高血壓，需長時間服用高血壓藥物，為避免
    咳嗽副作用，於是自行至藥房購買止咳藥服用，尿液中有毒
    品反應，係其他藥物干擾，造成誤判。再者，家中尚有年幼
    兒女需照顧，伊為家中經濟支柱，如遭裁定觀察勒戒，將會
    失去工作機會而危及家中經濟收入云云。
三、本院查：
（一）抗告人於99年5月6日為警採尿送驗，經臺灣檢驗科技股份
      有限公司以酵素免疫分析法（EIA）及GC/MS氣相層析/ 質
      譜儀法鑑定結果，確認抗告人尿液中呈安非他命類陽性反
      應，有桃園縣政府警察局楊梅分局被採尿人尿液暨毒品真
      實姓名與編號對照表、臺灣檢驗科技股份有限公司99年5
      月26日「濫用藥物檢驗報告書」等在卷可稽（99年度毒偵
      字第2492號卷第33頁、第44頁、第46頁）。依毒品檢驗學
      上之常規，尿液中含毒品成分反應所使用之檢驗方法，對
      於受檢驗者是否確有施用毒品行為之判斷，恆有絕對之影
      響。其以酵素免疫分析或薄層定性分析等方式為初步篩檢
      者，因具有相當程度偽陽性之可能，如另以氣（液）相層
      析、質譜分析等較具公信力之儀器為交叉確認，因出現偽
      陽性反應之機率極低，核足據為對涉嫌人不利之認定，此
      亦為我國實務所是認。而抗告人為警查獲後所採集之尿液
      檢體，經送臺灣檢驗科技股份有限公司檢驗，該公司採取
      EIA酵素免疫分析法為初步檢驗後，復採取GC/MS氣相層析
      質譜儀法為確認檢驗，檢驗結果呈安非他命類之陽性反應
      ，已如上述，依上揭濫用藥物檢驗報告所示，其所進行者
      已包括氣相層析質譜儀法之確認檢驗方式，出現偽陽性反
      應之機率極低，足可認定抗告人確有施用第二級毒品甲基
      安非他命之行為。再按施用甲基安非他命24小時後，約有
      施用劑量70％由尿中排出，經人體代謝作用，約90％於3
      至4日內由尿液排出，此有行政院衛生署管制藥品管理局
      93年7月22日管檢字第0930006615號函可參；況且抗告人
      為警所採之尿液經檢驗結果，呈甲基安非他命陽性反應，
      其檢出濃度64157ng/ml，超過線性範圍上限濃度3500ng
      /ml甚多，是抗告人於上開採尿時回溯前96小時內某時，
      確有施用第二級毒品甲基安非他命之犯行已足堪認定。
（二）抗告人雖提出記載罹患高血壓之龍岡聯合診所診療記錄單
      ，欲證明其有長期服用高血壓藥物云云，惟查：安非他命
      、甲基安非他命無醫療用途，該等成分均為國內禁用之第
      二級毒品，經行政院衛生署核准之市售成藥及各醫療院所
      之處方藥劑，均不含安非他命或甲基安非他命等毒品成分
      ，此有行政院衛生署管制藥品管理局92年8月21日管檢字
      第0920006729號函可參。抗告人縱有服用高血壓或止咳藥
      物，亦無從顯示會影響其驗尿結果；且上開檢驗報告係以
      氣相層析質譜儀法之確認檢驗方式，出現偽陽性反應之機
      率極低，業如前述，是被告以藥物干擾等詞為辯，尚非可
      採，又被告雖否認毒品及吸食器為其所有及以家庭因素等
      詞置辯，然此亦均與被告本件施用第二級毒品而需送觀察
      勒戒無涉，自無足採。原審以檢察官聲請將抗告人送勒戒
      處所觀察、勒戒，並無不合，裁定抗告人施用第二級毒品
      ，應送勒戒處所觀察、勒戒，經核其認事用法均無不合。
      抗告意旨徒以前詞指摘原裁定不當，請求撤銷原裁定，為
      無理由，應予駁回。
據上論斷，應依刑事訴訟法第412條，裁定如主文。
中    華    民    國    99    年    7    月    28   日
                  刑事第五庭審判長法  官  高明哲
                                  法  官  林洲富
                                  法  官  高玉舜
以上正本證明與原本無異。
不得再抗告。
                                  書記官  許雅淩
中    華    民    國    99    年    7     月    29    日

司法院資訊處製作；財團法人民間司法改革基金會備份。
